臺灣嘉義地方法院刑事判決              100年度訴字第822號
公  訴  人  臺灣嘉義地方法院檢察署檢察官
被      告  張傳宗
上列被告因違反毒品危害防制條例案件，經檢察官提起公訴（
100 年度毒偵字第1709號），被告於準備程序中就被訴事實為有
罪之陳述，經本院合議庭裁定由受命法官改依簡式程序審理，判
決如下：
    主  文
張傳宗：(一)、施用第一級毒品，累犯，處有期徒刑柒月；(二)、施
用第二級毒品，累犯，處有期徒刑參月。應執行有期徒刑玖月。
    犯罪事實
一、張傳宗前因妨害自由案件，經本院以96年度嘉簡字第1720號
    判處有期徒刑2 月、拘役20日確定，於民國97年3 月16日徒
    刑執行完畢。又因施用毒品案件，經本院以95年度毒聲字第
    329 號裁定執行觀察、勒戒後，因無繼續施用毒品傾向，於
    96 年1月31日釋放出所，經臺灣嘉義地方法院檢察署檢察官
    以95年度毒偵緝字第140 號、96年度毒偵字第165 號為不起
    訴處分確定。詎仍不知悔改，分別：(一)、基於施用第一級毒
    品海洛因之犯意，於100 年9 月14日上午9 時許，在嘉義縣
    水上鄉忠和村石仔缸13號其友人住處附近路旁，以將海洛因
    摻水置入針筒後注射方式施用海洛因1 次；(二)、基於施用第
    二級毒品甲基安非他命之犯意，於同年月16日下午4 時為警
    查獲前某時許，在上開地點，以火燒烤甲基安非他命後吸食
    煙霧之方式，施用第二級毒品甲基安非他命1  次。嗣於100
    年9 月16日下午4 時許，為警方盤檢，查悉其為毒品案件通
    緝犯，經其同意至警局採尿，結果呈安非他命、甲基安非他
    命、可待因及嗎啡之陽性反應，始悉上情。
二、案經嘉義市政府警察局第二分局報告臺灣嘉義地方法院檢察
    署檢察官偵查起訴。
    理  由
一、本件被告張傳宗所涉犯者為毒品危害防制條例第10條第1 項
    法定刑為「6 月以上5 年以下有期徒刑」之施用第一級毒品
    罪，及同條例同條第2 項法定刑為「3 年以下有期徒刑」之
    施用第二級毒品罪，均非死刑、無期徒刑、最輕本刑為3 年
    以上有期徒刑之罪或高等法院管轄第1 審案件。本院行準備
    程序中，被告就被訴事實為有罪之陳述，經告知簡式審判程
    序之旨，並聽取檢察官及被告之意見後，本院爰依刑事訴訟
    法第273 條之1 第1 項裁定由受命法官獨任進行簡式審判程
    序。因此，本件簡式審判程序之證據調查依刑事訴訟法第27
    3 條之2 規定不受同法第159 條第1 項、第161 條之2 、第
    161 條之3 、第163 條之1 及第164 條至第170 條規定之限
    制，合先敘明。
二、上揭犯罪事實，業據被告張傳宗於警詢、偵查及本院審理中
    坦承不諱，其經警於上開時、地查獲而採尿送驗結果，呈安
    非他命、甲基安非他命、可待因及嗎啡陽性反應之事實，復
    有臺灣檢驗科技股份有限公司濫用藥物檢驗報告、採集尿液
    送驗代號與姓名對照表各1 紙在卷可查（見警卷第5 至6 頁
    ），足認被告施用第一級毒品海洛因及第二級毒品甲基安非
    他命之自白與事實相符，堪予採信。又被告有前揭犯罪事實
    欄所示因施用毒品經本院裁定送觀察、勒戒，而於96年1 月
    31日釋放，並經檢察官為不起訴處分等情，有臺灣高等法院
    被告前案紀錄表1 份在卷可憑，其於觀察、勒戒執行完畢釋
    放後5 年內，再犯本件施用毒品之罪，依法應予追訴處罰。
    本件事證明確，被告前揭犯行堪予認定，應依法論科。
三、核被告所為，係犯毒品危害防制條例第10條第1 項之施用第
    一級毒品罪，同條第2 項之施用第二級毒品罪。被告持有第
    一級毒品、持有第二級毒品之低度行為，分別為施用第一級
    毒品、施用第二級毒品之高度行為所吸收，不另論罪。被告
    施用第一級毒品、施用第二級毒品之犯行，時間、方式迥不
    相同，行為明顯可分，顯係基於個別犯意為之，應予分論併
    罰。另查，被告前於96年間因妨害自由案件，經本院96年度
    嘉簡字第1720號判決判處有期徒刑2 月、拘役20日確定，97
    年3 月16日徒刑執行完畢，有上述前案紀錄可循，其受有期
    徒刑之執行完畢，5 年以內故意再犯本件有期徒刑以上之罪
    ，為累犯，均應依刑法第47條第1 項加重其刑。
四、爰依被告之陳述（本院100 年12月16日審判筆錄第4 頁）及
    前開前案紀錄資料，審酌被告因身染毒癮施用毒品之犯罪動
    機及目的；犯罪時未受明確之刺激；以事實欄所記載方式分
    別施用第一級毒品海洛因、第二級毒品甲基安非他命之犯罪
    手段；國中畢業之智識程度；離婚，無子女，母親健在，屆
    齡80歲，父親已過世，1 兄在臺北，1 姐2 妹均已出嫁，其
    曾從事墓園看顧工作，有母親需其扶養之生活狀況；曾有妨
    害自由前科，素行非佳；被告曾因施用毒品經觀察、勒戒，
    猶未知警惕而再犯本案，足見其未能徹底戒除施用毒品，無
    視國家查緝毒品之禁令，違反注意義務重大，對於國家社會
    具有潛在危險性；施用毒品本質上係戕害自身健康之行為，
    尚未嚴重破壞社會秩序或侵害他人權益，且被告坦承犯行，
    犯後態度尚屬良好等一切情狀，分別判處如主文所示之刑，
    並定其應執行之刑。
據上論斷，應依刑事訴訟法第273條之1第1項、第299條第1 項前
段，毒品危害防制條例第10條第1 項、第2 項，刑法第11條前段
、第47條第1 項、第51條第5款，判決如主文。
本案經檢察官邱美英到庭執行職務。
中    華    民    國    100     年    12  月    22    日
                  刑事第六庭  法  官  陳嘉臨
以上正本證明與原本無異。
如不服本判決應於收受判決後10日內向本院提出上訴書狀，並應
敘述具體理由；其未敘述上訴理由者，應於上訴期間屆滿後20日
內向本院補提理由書（均須按他造當事人之人數附繕本）「切勿
逕送上級法院」。告訴人或被害人如對於本判決不服者，應具備
理由請求檢察官上訴，其上訴期間之計算係以檢察官收受判決正
本之日期為準。
中    華    民    國    100     年    12  月    22    日
                              書記官  黃郁萍
附錄論罪科刑法條：
毒品危害防制條例第10條第1、2項
施用第一級毒品者，處 6 月以上 5 年以下有期徒刑。
施用第二級毒品者，處 3 年以下有期徒刑。